臺灣士林地方法院刑事判決　　　　　 100年度審易字第1343號
　　公　訴　人　臺灣士林地方法院檢察署檢察官
　　被　　　告　吳建忠
上列被告因竊盜案件，經檢察官提起公訴（100 年度偵字第7551
號），被告於本院準備程序中就被訴事實為有罪陳述，經本院裁
定改依簡式程序審理，並判決如下：
    主  文
吳建忠攜帶兇器竊盜，處有期徒刑柒月；又毀越安全設備竊盜，
處有期徒刑柒月。應執行有期徒刑壹年。
    事  實
一、吳建忠前因竊盜案件，經本院以98年度審易字第822 號判決
    處拘役50日確定，於民國（下同）98年10月21日易服社會勞
    動執行完畢。又因竊盜案件，經本院以99年度湖簡字第797
    號判決處有期徒刑5 月確定（現正執行中，不構成累犯）。
    詎其仍不知悔改，先後意圖為自己不法之所有：（一）於10
    0 年4 月15日下午3 時31分許，行至新北市三重區○○○路
    29號旁之空地，發現李氏紅緣所有車牌號碼QW7-167 號輕型
    機車停放該處，乃持客觀上得為兇器使用之螺絲起子1 支撬
    開機車龍頭並發動機車之方式，竊取李氏紅緣所有並停放在
    上址處所之機車1 輛，得手後供己代步使用。（二）復於10
    0 年5 月9 日晚上9 時許，騎乘前開竊得之機車，行經新北
    市八里區下罟子9 之3 號莊陳秀美經營之檳榔攤前，見該檳
    榔攤無人看管，竟意圖為自己不法之所有，持地上拾得之石
    塊擊破該檳榔攤窗戶玻璃後，以攀爬窗戶之方式入內，並竊
    取莊陳秀美放置在該檳榔攤內之現金新臺幣（下同）6,000
    元、七星牌香菸3 條（價值2,400 元）及玉珮2 個等財物，
    得手後即騎乘機車離開現場。嗣莊陳秀美發現其檳榔攤遭竊
    ，即報警處理，為警調閱該檳榔攤附近監視器畫面，並循線
    查悉上情。
二、案經李氏紅緣及莊陳秀美訴由新北市政府警察局蘆洲分局報
    請臺灣士林地方法院檢察署檢察官偵查起訴。
    理  由
一、上揭事實，業據被告吳建忠於偵查中、本院準備程序及審理
    時迭承不諱（參見偵查卷第5 至7 頁、第48至49頁，本院卷
    第23至26頁），核與被害人莊陳秀美及李氏紅緣各於警詢時
    指述財物遭竊之被害情節相符（參見偵查卷第8 至10頁，第
    12至13頁），並有贓物認領保管單1 份、監視器畫面翻拍照
    片12張及查獲照片6 張等件在卷可稽（參見偵查卷第17至26
    頁），足認被告前開自白與事實相合，可以採信。本件事證
    明確，被告犯行堪以認定，應依法論科。
二、按刑法第321 條第1 項第3 款之攜帶兇器竊盜罪，其所稱「
    兇器」，其種類並無限制，凡客觀上足對人之生命、身體、
    安全構成威脅，具有危險性之兇器均屬之，且祇須行竊時攜
    帶此種具有危險性之兇器為已足，並不以攜帶之初有行兇之
    意圖為必要（最高法院79年台上字第5253號判例可資參照）
    ；而磚塊、石頭乃自然界之物質，尚難謂為通常之「器械」
    ，從而持磚塊、石頭砸毀他人車窗竊盜部分，尚難論以攜帶
    兇器竊盜罪（最高法院79年度台上字第5253號判例、92年度
    台非字第38號判決參照）。查被告於犯罪事實一、（一）行
    竊時所持螺絲起子，既得由被告持以撬開機車龍頭，足見屬
    質地堅硬之金屬材質，依照一般社會通念，如持以行兇，足
    以對人之生命、身體、安全構成威脅，自屬兇器無訛；至被
    告於犯罪事實一、（二）所載時、地持以行竊之石頭則係自
    然界之物質，參諸上開所引判例及判決意旨，尚非刑法攜帶
    兇器竊盜罪所稱之兇器。次按刑法321 條第1 項第2 款所稱
    「其他安全設備」，指門扇、牆垣以外，依通常觀念足認防
    盜之一切設備而言，如窗戶、門鎖均屬之（最高法院45年臺
    上字第1443號、55年臺上字第547 號判例可資參照）。查本
    案被告於犯罪事實一、（二）所載時、地以石塊破壞具有防
    閑作用之玻璃窗，進而翻越該窗侵入檳榔攤內行竊，自屬毀
    越安全設備。是核被告吳建忠就犯罪事實一、（一）所為，
    係犯刑法第321 條第1 項第3 款之攜帶兇器竊盜罪，就犯罪
    事實一、（二）所為，則係犯刑法第321 條第1 項第2 款之
    毀越安全設備竊盜罪。被告所為2 次竊盜犯行，時間不同、
    犯意各別，行為互殊，應予分論併罰。爰審酌被告犯罪之動
    機、目的、手段，並考量其犯罪所生危害，及犯後坦承犯行
    之態度，兼衡其智識程度、生活狀況等一切情狀，各量處如
    主文所示之刑，並定其應執行之刑，以示懲儆。
三、至被告持以行竊所用之螺絲起子1 支，固為被告所有且供犯
    罪之用，惟被告已丟棄，業經其於審理時供明在卷，既未扣
    案，又為免將來執行上之困難，自不宜宣告沒收，亦一併敘
    明。
據上論斷，應依刑事訴訟法第273 條之1 第1 項、第299 條第1
項前段，刑法第321 條第1 項第2 款、第3 款、第51條第5 款，
刑法施行法第1 條之1，判決如主文。
本案經檢察官朱學瑛到庭執行職務。
中    華    民    國    100   年    8     月    19    日
                  刑事第一庭法  官  李育仁
以上正本與原本無異。
如不服本判決應於收受判決後10日內向本院提出上訴書狀，並應
敘述具體理由；其未敘述上訴理由者，應於上訴期間屆滿後20日
內向本院補提理由書。
                            書記官  張竣閔
中    華    民    國   100    年    8     月    25    日
附錄本件論罪科刑依據法條全文：
刑法第321 條
犯竊盜罪而有下列情形之一者，處6 月以上、5 年以下有期徒刑
，得併科新臺幣10萬元以下罰金：
一、侵入住宅或有人居住之建築物、船艦或隱匿其內而犯之者。
二、毀越門扇、牆垣或其他安全設備而犯之者。
三、攜帶兇器而犯之者。
四、結夥三人以上而犯之者。
五、乘火災、水災或其他災害之際而犯之者。
六、在車站、埠頭、航空站或其他供水、陸、空公眾運輸之舟、
    車、航空機內而犯之者。
前項之未遂犯罰之。